【裁判字號】    97,上訴,617
【裁判日期】    970320
【裁判案由】    毒品危害防制條例
【裁判全文】
臺灣高等法院刑事判決                 97年度上訴字第617號
    上  訴  人  臺灣板橋地方法院檢察署檢察官
    被      告  甲○○
                        現於臺灣台北看守所
上列上訴人因被告毒品危害防制條例案件，不服臺灣板橋地方法
院96年度訴緝字第282號，中華民國96年12月27日第一審判決（
起訴案號：臺灣板橋地方法院檢察署96年度毒偵字第3353號），
提起上訴，本院判決如下：
    主  文
上訴駁回。
    事  實
一、甲○○前於民國92年間因施用毒品案件，經原審以92年度毒
    聲字第3830號裁定送觀察、勒戒後，認無繼續施用毒品之傾
    向，經臺灣板橋地方法院檢察署檢察官於93年1月5日以92年
    度毒偵字第3990號為不起訴處分確定。又於94年間因犯搶奪
    罪，經臺灣士林地方法院於94年2月15日以93年度訴字第617
    號判處有期徒刑1年2月，於94年3月14日確定； 又於同年間
    因施用毒品案件， 經同院於94年2月25日以94年度簡字第61
    號就施用第一、二級毒品部分分別判處有期徒刑6月、2月，
    應執行有期徒刑7月，於94年3月28日確定，前開案件罪刑再
    經同院以94年度聲字第468號 裁定應執行有期徒刑1年8月確
    定，並於95年8月31日縮刑期滿執行完畢。猶不知悔改， 復
    分別基於施用第一級毒品海洛因、第二級毒品甲基安非他命
    之犯意，於96年3月29日某時許， 在臺北縣蘆洲市○○路某
    加油站內，以注射針筒注入體內之方式施用第一級毒品海洛
    因一次；復於上揭時、地，另將甲基安非他命置入玻璃球吸
    食器內點火燒烤後產生煙霧之方式施用第二級毒品甲基安非
    他命一次。嗣於96年3月30日凌晨1時10分許，在臺北市○○
    區○○路與西昌街口為警查獲，並扣得其所有之內有無法析
    離之微量第一級毒品海洛因殘渣之塑膠袋2個， 且經警採尿
    驗悉。
二、案經臺北市政府警察局萬華分局報告臺灣臺北地方法院檢察
    署呈請臺灣高等法院檢察署檢察長令轉臺灣板橋地方法院檢
    察署檢察官偵查起訴，經本院合議庭裁定以簡式審判程序審
    理。
    理  由
一、右揭事實業據被告甲○○於原審審判及本院審判時均坦承不
    諱，而被告經警詢問後所採集之尿液經送檢驗結果，分呈施
    用第一級毒品海洛因之鴉片類藥物陽性反應、第二級毒品甲
    基安非他命陽性反應，有臺灣尖端先進生技醫藥股份有限公
    司於96年4月10日出具之濫用藥物檢驗報告一件附卷可稽 。
    復有被告所有之內有無法析離之微量第一級毒品海洛因殘渣
    之塑膠袋2個扣案可證。再者， 被告前於92年間因施用毒品
    案件，經原審以92年度毒聲字第3830號裁定送觀察、勒戒後
    ，認無繼續施用毒品之傾向，經臺灣板橋地方法院檢察署檢
    察官於93年1月5日以92年度毒偵字第3990號為不起訴處分確
    定，有本院被告前案紀錄表附卷可按，是被告乃經觀察、勒
    戒執行完畢釋放後，5年內再犯施用毒品之犯行， 至為灼然
    。綜上，足認被告自白與事實相符，罪證明確，犯行洵堪認
    定。
二、查海洛因及甲基安非他命分別係毒品危害防制條例第2 條第
    2項第1款、第2款所列之第一級、第二級毒品。 核被告所為
    ， 係犯毒品危害防制條例第10條第1項之施用第一級毒品罪
    及同條例第10條第2項之施用第二級毒品罪。 被告於施用毒
    品海洛因、甲基安非他命而持有各該毒品之低度行為，應分
    別為施用之高度行為所吸收，均不另論罪。其所犯上開施用
    第一級毒品、第二級毒品兩罪間，犯意各別，行為互殊，應
    予分論併罰。查被告前於94年間因犯搶奪罪，經臺灣士林地
    方法院於94年2月15日以93年度訴字第617號 判處有期徒刑1
    年2月，於94年3月14日確定；又於同年間因施用毒品案件，
    經同院於94年2月25日以94年度簡字第61號 就施用第一、二
    級毒品部分分別判處有期徒刑6月、2月， 應執行有期徒刑7
    月，於94年3月28日確定， 前開案件罪刑再經同院以94年度
    聲字第468號裁定應執行有期徒刑1年8月確定，並於95年8月
    31日縮刑期滿執行完畢，有本院被告前案紀錄表在卷可按，
    其於有期徒刑執行完畢後5年以內故意再犯本案之罪， 係屬
    累犯，應依刑法第47條第1項之規定加重其刑。 末查被告犯
    罪時間雖在96年4月24日前， 犯行符合中華民國九十六年罪
    犯減刑條例得予減刑之範圍，然查被告因毒品案件經通緝在
    案，復經警於96年11月26日緝獲，有臺北縣政府警察局三峽
    分局通緝案件報告書及警詢筆錄在案可稽，依上開減刑條例
    第5條規定，係屬不得減刑之列，並予敘明。
三、原審因認被告罪證明確， 引用毒品危害防制條例第10條第1
    項、第2項、第18條第1項前段，刑法第11條前段、第47條第
    1項、第51條第5款之規定。並審酌被告年值青壯，不思尋求
    正當之身心發展，前曾有毒品前科，不知警惕，竟又施用足
    以導致精神障礙、性格異常，甚至造成生命危險之毒品，戕
    害一己之身心健康，對社會治安可能之危害程度非微，惟其
    於犯罪後尚能坦承犯行等一切情狀，分別量處施用第一、二
    級毒品各為有期徒刑10月、6月，並依刑法第51條第5款規定
    定其應執行之刑，以示懲儆。對於扣案之內有無法析離之微
    量第一級毒品海洛因殘渣之塑膠袋2個， 應概認屬查獲之毒
    品，不問屬於犯人與否， 爰依毒品危害防制條例第18條第1
    項前段規定，併予宣告沒收銷燬。核其認事用法並無不合，
    量刑亦屬妥適。公訴人上訴意旨認原審對於未予減刑適用之
    理由未於理由中說明，尚有未合，上訴請求撤銷改判。惟本
    院認原審對於未予減刑之理由雖未說明，稍有疏漏，然此點
    尚無須撤銷改判，公訴人上訴尚無理由，應予駁回。
據上論斷，應依刑事訴訟法第368條，判決如主文。
本案經檢察官林炳雄到庭執行職務。
中    華    民    國    97    年    3    月    20     日
            刑事第４庭    審判長法  官  沈宜生
                                法  官  鄭水銓
                                法  官  周煙平
以上正本證明與原本無異。
如不服本判決，應於收受送達後十日內向本院提出上訴書狀，其
未敘述上訴之理由者並得於提起上訴後十日內向本院補提理由書
（均須按他造當事人之人數附繕本）。
                                書記官  蕭麗珍
中    華    民    國    97    年    3     月    26    日
附錄：本案論罪科刑法條全文
毒品危害防制條例第10條第1項
施用第一級毒品者，處 6 月以上 5 年以下有期徒刑。
施用第二級毒品者，處 3 年以下有期徒刑。


司法院資訊處製作；財團法人民間司法改革基金會備份。
